## Maribel Arcelus de Diego

mbarcelus@yahoo.com.mx CEL. (55) 1965 9503



#### **INTERESES PROFESIONALES**

Ejecutiva empresarial de alto nivel, con más de diez años de experiencia promoviendo cambios de cultura organizacional desde la más alta dirección hasta todos los niveles institucionales. Orientada al crecimiento integral de las personas y la correspondiente obtención de resultados en el área laboral. Responsable, dinámica, analítica, sistemática, disciplinada, perseverante, colaboradora, comprometida, con capacidad de organización, iniciativa y sentido común. Interesada en un continuo desarrollo personal y profesional. Gusto por la lectura.

#### **EXPERIENCIA PROFESIONAL**

• EVOLUCIÓN CONTINUA ORGANIZACIONAL, S.C. 2009- 2012 COACH EN CAMBIO Y TRANSFORMACIÓN. CO-FUNDADORA MÉXICO, D.F./CENTROAMÉRICA

- Dirigí, diseñé e implementé proyectos de transformación institucional en todos los niveles de la organización de nuestros clientes, promoviendo las competencias genéricas y su aplicación en el área laboral a través de coaching personal y una solución tecnológica que refleja tanto el crecimiento integral de las personas, como la generación de valor agregado personal y grupal
- Aconsejé a la alta dirección en la definición de objetivos organizacionales y planeación estratégica, al igual que el desarrollo y alineación de líderes a objetivos organizacionales en las siguientes instituciones:
  - Comex México
  - Comex Latam
  - Colegio de Estudios Científicos y Tecnológicos del Estado de Sonora
  - o Instituto Tecnológico de Querétaro

# CELULOSA Y PAPEL DEL BAJÍO, S.A. ASESORA Y COORDINADORA DE PROYECTOS

2006-2011

LEÓN, GTO. / MÉXICO, D.F.

- Colaboré en la restructuración organizacional de la empresa desde la renovación de estatutos sociales, hasta la alineación de las diferentes áreas a nuevos objetivos organizacionales
- Revisé procesos, presupuestos anuales y asignación de recursos
- Colaboré en aceptación de planeación de inversiones
- Evalué logros anuales vs planeación estratégica
- Colaboré en la definición de políticas

#### Puentes Humanos, S.C.

2007-2009

# DIRECTORA Y FACILITADORA DE PROYECTOS DE DESARROLLO ORGANIZACIONAL. FUNDADORA CUERNAVACA, MOR. / MÉXICO, D.F.

- Elaboré y analicé resultados de diagnósticos de clima organizacional y necesidades de capacitación
- Desarrollé e implanté la estrategia y metodología para la inducción al cambio ante el Programa Federal de Modernización de los Registros Públicos de la Propiedad y del Comercio (RPPyC),presentando resultados a directores de área y secretarios generales de los Estados de: Quintana Roo, Sinaloa, Puebla y Sonora
- Dirigí y facilité el proyecto de Habilidades de Comunicación en diferentes sectores y niveles en Luz y Fuerza del Centro D.F.

# • FACILITADORES DE PROCESOS DE DESARROLLO HUMANO INTEGRAL, S.C.2003-2009 DIRECTORA Y FACILITADORA DE PROYECTOS DE DESARROLLO ORGANIZACIONAL

CUERNAVACA MOR. / MÉXICO D.F.

 Desarrollé, coordiné, y facilité programas e instrumentos de medición que promovieron el cambio de cultura organizacional en instituciones como: la Suprema Corte de Justicia de la Nación, Maped Silco de México, Comisión Federal para la Protección contra el Riesgo Sanitario (COFEPRIS), presentando los resultados a los directores de área

- Diseñé e impartí cursos y programas de desarrollo organizacional, humano, matemáticas y química en instituciones como:
  - Centro de Estudios Superiores de San Ángel, D.F. Dentro del Diplomado en Grupos y Convenciones, impartí del módulo Habilidades directivas
  - Universidad Popular Autónoma del Estado de Puebla. Diseñé e impartí varios temas en el Diplomado de Antropología de la Creatividad, para maestros universitarios
  - o Escuela de Pensamiento y Creatividad. Inicié sede en Cuernavaca, Mor.
  - o Diversas instituciones de educación media y superior.

#### **EDUCACIÓN**

- Maestría en Administración de Organizaciones. UNAM, 1996-1999 Mención honorífica por investigación realizada en el IPADE acerca de valores humanos en alta dirección, 2003
- Licenciatura en Ingeniería Química. Universidad Iberoamericana, 1980 1984
- Diplomado en línea *El arte de pensar y vivir creativamente*. Universidad Francisco de Vitoria-Escuela de Pensamiento y Creatividad. Madrid, España, 2008
- Diplomado en Desarrollo Humano. Universidad Iberoamericana, 1994-1996
- Diplomado en Filosofía. Universidad Anáhuac, 1990-1991
- Diplomado en Ciencias de la Conducta. Universidad Anáhuac, 1989-1990

#### **OTROS CURSOS**

- Programa Emprendedor de Naciones Unidas en México, Septiembre 2007. UIA
- Inteligencia Emocional. ADEHUM, Marzo, 2007
- Habilitación en Desarrollo Humano para Líderes. Abril, 2006. FAPRODHI
- Capacitación en Equipos de Alto Rendimiento. Desarrollo de Habilidades Didácticas y Pedagógicas. Centro de Estudios Superiores en Desarrollo Humano. Cuernavaca, Mor. 2004
- Ciclo de Talleres Pedagógicos. 1999. Oxford University Press

ASISTENCIA SOCIAL 1988-2012

## FUNDACIÓN ROBERTO PLA INCHAUSTI, I.A.P.

 Miembro fundador del patronato. Coordiné la integración de un programa de formación que incluye aspectos de liderazgo, desarrollo humano, creatividad y promoción de habilidades personales y laborales.1988 a marzo 2011

#### **HABILIDADES TÉCNICAS**

Computación: MS Office 2007, SPSS

### **IDIOMAS**

Inglés: 90%

• Francés: comprensión oral y escrita; expresión oral media

#### **OTRAS EXPERIENCIAS RELEVANTES**

- Universidad Anáhuac. Ponente en el Coloquio Romano Guardini, Abril 2008
- **Desafíos** (Revista promotora de desarrollo humano para ejecutivos). Elaboración de artículos que versan alrededor de valores humanos personales y de la organización
- **Servicio de Administración Tributaria (SAT):** Impartición de conferencias satelitales para el sistema de capacitación
  - "Impacto de los valores humanos en el área de cobranza". Dic. 2006
  - o "¿Gallos o abejas? Una reflexión sobre los valores humanos." Mayo 2005
- **High Scope México**. Ponente en la 8ª. reunión anual con el tema *Impacto de la Clarificación de Valores Humanos en Instituciones Educativas*. Octubre 2003
- Conferencista sobre temas de: valores humanos, liderazgo, libertad y responsabilidad, autoconocimiento, compromiso, lenguaje y manipulación, en instituciones como: Instituto Mexicano de Ejecutivos de Finanzas (2003), Secretaría de la Función Pública (2004), Universidad La Salle Cuernavaca (2005), Fundación Roberto Pla Inchausti, entre otros